臺灣板橋地方法院刑事判決　94年度訴字第807號
公　訴　人　臺灣板橋地方法院檢察署檢察官
被　　　告　乙○○
上列被告因違反洗錢防制法案件，由檢察官提起公訴（94年度偵
字第4254號），經本院合議庭裁定由受命法官獨任進行簡式審判
程序，判決如下：
    主  文
乙○○幫助掩飾因自己重大犯罪所得財物，累犯，處有期徒刑肆
月，如易科罰金，以佰元折算壹日。其因犯罪所得財物新臺幣
貳仟元沒收，如全部或一部不能沒收時，以其財產抵償之。
    事實及理由
一、乙○○曾有多次前科，最後一次係民國（下同）92年間，因
    竊盜案件，經臺灣臺北地方法院判處有期徒刑3 月確定，甫
    於93年12月2 日縮刑期滿執行完畢，仍不知悔改，因缺錢花
    用，見報紙廣告得知可藉由提供自己具名設立之金融帳戶得
    款花用，且有預見提供自己帳戶予他人使用，係供他人掩飾
    因自己重大犯罪所得財物之用，猶基於幫助洗錢之未必故意
    ，於94年2 月間，見不詳犯罪集團在報紙上刊登徵求銀行帳
    戶之廣告，遂與該集團內之人聯絡，於94年2 月21日與該集
    團內之不詳姓名年籍之成年男子，約在台北縣三重市○○○
    路附近，再同至上海商業儲蓄銀行（下稱上海銀行）三重分
    行，由乙○○持該男子提供之新台幣1000元，在該銀行開立
    0000000000000000000 號之帳戶後，旋以2000元之代價，將
    上開帳戶之存摺暨金融卡交付予該成年男子，由該犯罪集團
    使用。上開犯罪集團係基於常業詐欺之犯意，並以網路遊戲
    交易為手段，向被害人詐稱得販賣網路遊戲之虛擬裝備云云
    為詐欺犯行，致使被害人陷於錯誤，且該詐騙集團為掩飾其
    等因重大犯罪所得之財物，使被害人將款項匯至乙○○所提
    供之上開金融帳戶內，再加以提領，而賴以維生。嗣於同年
    月22日13時50分許，甲○○以電話與上開詐騙集團成員之不
    詳姓名年籍在網路上自稱「勇者無敵」之人聯絡，購買網路
    遊戲之虛擬裝備，該人向甲○○佯稱：購買網路遊戲虛擬裝
    備之款項，需匯款至上開上海銀行分行乙○○帳戶內云云，
    致甲○○陷於錯誤，依其指示分別於94年2 月22日14時38分
    許、同日16時36分許，在桃園縣中壢市○○○街萬泰商業銀
    行及同縣市○○路忠貞郵局之自動櫃員機匯出1000元及9 萬
    4427元至上開乙○○之帳戶後，始知受騙，而報警處理；嗣
    乙○○於同年3 月3 日上午11時許，前往上開上海銀行三重
    分行，欲結清前開帳戶之際，因該帳戶已列為警示帳戶，經
    行員王惠娟報警，乙○○乃為趕至現場之員警所查獲。
二、案經黃木添訴由臺北縣政府警察局三重分局報請臺灣板橋地
    方法院檢察署檢察官偵查起訴。
    理  由
一、上揭事實業據被告乙○○於本院審理時坦承不諱，且經告訴
    人甲○○於警詢時指訴綦詳，並有轉帳交易明細表影本2紙
    、對帳單查詢影本2紙、活期性存款結清銷戶申請書及開戶
    資料印鑑卡影本各1份在卷可稽。徵諸金融帳戶為個人理財
    工具，而申請個人金融帳戶無任何特殊限制，且具強烈屬人
    性，依一般人之社會生活經驗，實無蒐集他人帳戶使用之必
    要。苟見陌生人不以自己名義申請開戶，反以刊登廣告方式
    向不特定人收購金融機構帳戶使用，衡情對於該等帳戶可能
    供洗錢等不法目的之使用，當有合理之預期，況且利用不相
    識之人之帳戶從事常業詐欺或其他犯罪所得財物洗錢之用，
    早為傳播媒體廣為報導，被告為有社會經驗之成年人，其應
    可預見交付自己名義之帳戶存摺及金融卡等物件予不相識之
    人流通，有幫助從事常業詐欺等重大犯罪之人利用該帳戶掩
    飾、隱匿渠等因自己犯罪所得財物或財產上利益之可能。而
    被告因見報紙刊登收購帳戶之廣告後始開設上開金融帳戶，
    並隨即以2000元之代價將領得之存摺、金融卡交付予不詳之
    成年男子使用，以致自己完全無法了解、控制其帳戶相關物
    件之使用方法及流向，揆諸前開說明，足認被告具有，縱有
    人利用該金融帳戶供掩飾、隱匿實施常業詐欺等重大犯罪所
    得財物或財產上利益之用，亦不違背其本意之幫助意思甚明
    。足認被告於本院審理中所為自白與事實相符，自得採為認
    定之依據。本件事證明確，被告犯行洵堪認定。
二、核被告乙○○所為係犯刑法第30條第1 項前段、洗錢防制法
    第9 條第1 項之幫助掩飾因自己重大犯罪所得財物罪。又被
    告係幫助該姓名年籍不詳之成年男子所屬詐騙集團就其等常
    業詐欺之重大犯罪所得為洗錢犯行，係幫助犯，依刑法第30
    條第2 項規定，應按正犯之刑減輕之。被告有事實欄所載之
    犯罪科刑執行情形，有臺灣高等法院被告全國前案紀錄表一
    份在卷可稽，其受有期徒刑之執行完畢後，五年以內再犯有
    期徒刑以上之本罪，為累犯，應依法加重其刑。再被告於本
    院審理中自白犯罪，此觀之本院審判筆錄甚明，應依洗錢防
    制法第9 條第5 項之規定遞減輕其刑，爰先加後減。爰審酌
    被告為貪圖私利，提供存摺予不法詐欺集團牟利，助長他人
    犯罪，並增加被害人尋求救濟及治安機關查緝犯罪之困難，
    亦使不法詐欺者得以順利掩飾其因常業詐欺所得之財物，嚴
    重危害他人財產安全及社會穩定，惟參酌其犯罪手段並非暴
    戾，及犯罪後尚知坦承犯行之態度等一切情狀，量處如主文
    所示之刑，並諭知易科罰金之折算標準。
三、按犯洗錢防制法之罪者，其因犯罪所得財物，不問屬於犯人
    與否，沒收之，如全部或一部不能沒收時，追徵其價額或以
    其財產抵償之，所謂因犯罪所得財物，包括因犯罪取得之報
    酬在內，該法第12條第1 項、第4 條第2 款分別定有明文，
    是被告因提供帳戶取得2000元之報酬，業據被告供陳在卷，
    被告因本件洗錢犯罪所得之2000元，自應依前開規定予以沒
    收，如全部或一部不能沒收時，以其財產抵償之。
據上論斷，應依刑事訴訟法第273條之1第1項、第299 條第1項前
段，洗錢防制法第9 條第1 項、第5 項、第12條第1 項，刑法第
11條前段、第30條第2項、第47條、第41條第1項前段，罰金罰鍰
提高標準條例第2條，判決如主文。
本案經檢察官鄧媛到庭執行職務。
中　　華　　民　　國　　94　　年　　5 　　月　　24　　日
                  刑事第六庭          法  官  王敏慧
以上正本證明與原本無異
如不服本判決，應於判決送達後10日內向本院提出上訴狀。
                                      書記官  陳秀慧
中　　華　　民　　國　　94　　年　　5 　　月　　24　　日
附錄本案論罪科刑法條：
洗錢防制法第9條
犯第二條第一款之罪者，處五年以下有期徒刑，得併科新臺幣三
百萬元以下罰金。
犯第二條第二款之罪者，處七年以下有期徒刑，得併科新臺幣五
百萬元以下罰金。
以犯前二項之罪為常業者，處三年以上十年以下有期徒刑，得併
科新臺幣一百萬元以上一千萬元以下罰金。
法人之代表人、法人或自然人之代理人、受雇人或其他從業人員
，因執行業務犯前三項之罪者，除處罰行為人外，對該法人或自
然人並科以各該項所定之罰金。但法人之代表人或自然人對於犯
罪之發生，已盡力監督或為防止行為者，不在此限。
犯前四項之罪，於犯罪後六個月內自首者，免除其刑；逾六個月
者，減輕或免除其刑；在偵查或審判中自白者，減輕其刑。
